【裁判字號】    95,訴,657
【裁判日期】    950331
【裁判案由】    毒品危害防制條例
【裁判全文】
臺灣高雄地方法院刑事判決               95年度訴字第657號
公  訴  人  臺灣高雄地方法院檢察署檢察官
被      告  甲○○
                    （
上列被告因毒品危害防制條例案件，經檢察官提起公訴（台灣高
雄地方法院檢察署95年度毒偵字第716 號），本院判決如下：
    主  文
甲○○連續施用第一級毒品，累犯，處有期徒刑玖月，扣案之第
一級毒品海洛因伍包（含包裝袋，合計淨重零點玖公克，空包
裝袋重零點玖公克），沒收銷燬之。又施用第二級毒品，累犯，
處有期徒刑伍月。應執行有期徒刑壹年，扣案之第一級毒品海洛
因伍包（含包裝袋，合計淨重零點玖公克，空包裝袋重零點玖
公克），沒收銷燬之。
    事  實
一、甲○○前於民國92年間因施用毒品案件，經本院裁定送強制
    戒治，於92年8 月5 日執行完畢釋放。復於91年間因毒品案
    件，經本院以91年訴字第1803號判處應執行有期徒刑1 年確
    定，甫於93年7 月19日縮刑期滿執行完畢。甲○○仍不知悔
    改，猶基於施用第一級毒品海洛因之概括犯意，先於94年12
    月5 日某時，在高雄縣林園鄉○○村○○路之友人住處，以
    將海洛因置於香菸內點然後吸食燃燒煙霧之方式，施用海洛
    因1 次；再連續於同月11日晚間某時，在上揭處所，以上揭
    吸食方式，再行施用海洛因1 次。甲○○又基於施用第二級
    毒品甲基安非他命之犯意，於94年12月10日晚間某時許，在
    上揭高雄縣林園鄉○○村○○路友人住處，以將第二級毒品
    甲基安非他命置於玻璃球內自下方燒烤吸用燃燒煙霧之方式
    ，施用甲基安非他命1 次。嗣於94年12月12日下午5 時40分
    許，在高雄縣林園鄉○○村○○路232 號巷口前，為警查獲
    ，並扣得第一級毒品海洛因5 小包（合計淨重0.39公克，空
    包裝袋重0.9公克）。
二、案經高雄縣政府警察局林園分局報告台灣高雄地方法院檢察
    署檢察官偵查起訴。
    理  由
一、本件被告甲○○所犯係死刑、無期徒刑、最輕本刑為三年以
    上有期徒刑以外之罪，被告於準備程序中就被訴事實為有罪
    之陳述，經法官告知簡式審判程序之旨，並聽取公訴人及被
    告意見後，本院依刑事訴訟法第273 條之1 第1 項、第284
    條之1 之規定，裁定由受命法官獨任進行簡式審判程序。
二、本案被告甲○○對上揭犯罪事實均坦承不諱，並有台灣檢驗
    科技股份有限公司94年12月30日KH2005C0000000號濫用藥物
    尿液檢驗報告（安非他命類及鴉片類均呈陽性反應）、尿液
    與真實姓名對照表各1 紙在卷可查。此外，扣案白粉5 小包
    經送法務部調查局鑑定結果，確屬第一級毒品海洛因（合計
    淨重0.39公克，空包裝袋重0.9 公克）無誤，亦有該局調科
    壹字第220022302 號鑑定通知書1 紙在卷足稽。綜上證據均
    核與被告上揭自白內容相符，堪予採信。另被告前於92 年
    間因施用毒品案件，經本院裁定送強制戒治，於92年8 月5
    日執行完畢釋放之事實，有卷附台灣高等法院被告前案紀錄
    表1 紙可查，被告於強制戒治執行完畢後，5 年內再為本案
    施用毒品犯行，應依法論科。
五、按海洛因、甲基安非他命為毒品危害防制條例第2 條第2 項
    第1 、2 款所明定之第1 、2 級毒品。核被告所為，係犯同
    條例第10條第1 項之施用第1 級毒品罪及同條例第10條第2
    項之施用第2 級毒品罪。被告分別持有第1 、2 級毒品進而
    施用，持有之低度行為各為施用之高度行為所吸收，均不另
    論持有毒品之罪。又被告先後2 次施用第一級毒品海洛因犯
    行，時間緊接，手法相同，觸犯構成要件同一之罪名，顯基
    於概括犯意反覆為之，依刑法第56條連續犯之規定論以一罪
    ，並加重其刑。被告所犯連續施用第一級毒品罪、及施用第
    二級毒品罪2 罪間，罪名各別，行為互異，應分論併罰。被
    告曾於91年間因毒品案件，經本院以91年訴字第1803號判處
    應執行有期徒刑1 年確定，甫於93年7 月19日縮刑期滿執行
    完畢，此有台灣高等法院被告前案紀錄表1 份在卷足稽，其
    於刑之執行完畢後5 年內再犯本案有期徒刑以上之罪，為累
    犯，依刑法第47條規定加重其刑，並就連續施用第一級毒品
    罪部分遞加重之。爰審酌被告前因施用毒品案件經強制戒治
    後，仍未能徹底戒絕毒品，5 年內再犯本案施用毒品罪，顯
    見其無戒毒悔改之意，惟施用毒品究為自戕一己之身體健康
    ，尚未對他人造成危害，且犯後已坦承犯行等一切情狀，分
    別量處如主文所示之刑，並定其應執行之刑。
六、扣案白粉5 小包，經法務部調查局鑑定確屬第一級毒品海洛
    因無誤，業如前述，應依毒品危害防制條例第18條第1 項前
    段，沒收銷燬之（該包裝袋部分，因與毒品難以析離，應一
    體視同毒品，並沒收銷燬之）。檢察官起訴意旨雖併請求本
    院宣告沒收扣案注射針筒1 支，惟查：本案為警查獲時，除
    扣押上揭海洛因5 小包外，並未扣得任何注射針筒，此觀卷
    附高雄縣政府警察局林園分局港浦派出所扣押物品目錄表、
    高雄縣政府警察局林園分局扣押物品清單上均載，僅扣押5
    包海洛因即明，足見此部分應係檢察官誤載，自無宣告沒收
    之問題，附此敘明。
七、據上論斷，應依刑事訴訟法第299 條第1 項前段、第273 條
    之1 第1 項，毒品危害防制條例第10條第1 項、第2 項、第
    18條第1 項前段，刑法第11條、第56條、第47條、第70條、
    第51條第5 款，判決如主文。
中    華    民    國    95    年    3     月    31    日
                  刑事第十四庭  法  官  紀凱峰
以上正本證明與原本無異。
如不服本判決，應於收受送達後10日內向本院提出上訴書狀。
中    華    民    國    95    年    4     月    3     日
                                書記官  黃進遠
附錄：毒品危害防制條例第10條
施用第一級毒品者，處 6 月以上 5 年以下有期徒刑。
施用第二級毒品者，處 3 年以下有期徒刑。


司法院資訊處製作；財團法人民間司法改革基金會備份。
